---
title: "R Notebook"
output:
  html_notebook: default
  html_document:
    df_print: paged
  pdf_document: default
---
<center><h1>Вероятности и Статистика</h1></center>
<center><h2>Домашно 1</h2></center>
<center><h2>Владимир Ананиев, 81459</h2></center>
<strong>Зад. 1</strong> Определете променливите съдържащи се в данните "survey" от пакета "MASS".
  Вземете 50 случайно избрани наблюдения. 
```{r}
library('MASS')

indexes = sample(nrow(survey), 50)
students = survey[indexes,]
attach(students)
students
```
  
Въз основа на тези наблюдения: </br>
<strong>а)</strong> Отпечатайте пълните данни за най-младата жена.
```{r}
women = students[Sex == 'Female',]
women_by_age = women[order(Age),]
women_by_age[1,]
```
<strong>б)</strong> Определете пола на 3-те най-високи студента.
```{r}
students_by_height = students[order(-Height),]
students_by_height[1:3, 'Sex']
```
<strong>в)</strong> Определете средната възраст на мъжете с пулс над 80.
```{r}
men_over_80_pulse = students[Sex == 'Male' & Pulse > 80,]
mean(Age, na.rm = TRUE)
```
<strong>г)</strong> Постройте боксплот на "Height" в зависимост от "Exer".
```{r}
boxplot(Height~Exer, horizontal = TRUE)
```


<strong>Зад. 2</strong> Нека <em>X</em> и <em>Y</em> са последните две цифри на факултетния ви номер, т.е ???<strong>XY</strong>. Генерирайте 50 случайни наблюдения в равномерно разпределение в интервала [0; X+1] и 5- случайни наблюдения експоненциално разпределени с параметър <em>λ = 1/(Y + 1)</em>
```{r}
X = 5
Y = 10
uniform = runif(50, 0, X)
exponential = rexp(50, rate=1/Y)
```
<strong>a)</strong> Постройте боксплот на двете извадки на една графика, направете извод.
```{r}
boxplot(uniform, exponential, horizontal = TRUE, names = c('Uniform', 'Exponential'), col = c("darkgreen", "gold"))
```
<strong>б)</strong> Постройте хистограма за експоненциалните данни. На същата графика начертайте плътността построена по данните и теоритичната плътност.
```{r}
hist(exponential, probability = TRUE)
lines(density(exponential), col='darkgreen')

z = seq(0, 50, 1)
y = dexp(z, 1/Y)
lines(z, y, col='red')

legend('topright', legend=c('Data', 'Theoretical'), col=c('darkgreen', 'red'), lty=1:1)
```

<strong>Зад. 3</strong> Нека <em>X<sub>1</sub>, X<sub>2</sub>, X<sub>3</sub></em> са случайно избрани различни цели числа в интервала [1, T]. Напишете функция <em>f(k,T,n)</em>, която по направени <em>n</em> на брой санлюдения над <em>X<sub>1</sub>, X<sub>2</sub>, X<sub>3</sub></em> пресмята емпиричната вероятност да е изпълнено <em>X<sub>1</sub>+2X<sub>2</sub>+3X<sub>3</sub>=k</em>, където <em>k</em> е цяло число. Генерирайте случайно <em>T</em> в интервала [1,10] и случайно <em>k</em> в интервала [10,30] и пресметнете търсената вероятност.
```{r}
f <- function(k, T, n){
  counter = 0
  for(i in 1:n){
    X = sample(1:T, 3, replace = TRUE)
    sum = X[1] + 2*X[2] + 3*X[3]
    if (sum == k) {
      counter = counter+1
    }
  }
  return (counter / n)
}

T = sample(1:10, 1)
k = sample(10:30, 1)

for(n in c(100,1000,10000,100000,1000000)) {
  prob = f(k, T, n)
  res = sprintf("f(%d, %d, %d) = %f", k, T, n, prob)
  print(res)
}

```

<strong>Зад. 4</strong> Нека случайната величина <strong>X</strong> е гамма разпределена с параметри 2 и 0.5.
```{r}
X = rgamma(1000, 2, 0.5)
```
Определете:
<strong>a)</strong> P(X>2)
```{r}
1 - pgamma(2, 2, 0.5)
```
<strong>б)</strong> c, така че P(X>c) = 0.35
```{r}
qgamma(0.65, 2, 0.5)
```
<strong>в)</strong> Q1, M, Q3.
```{r}
summary(X)
```