---
title: "R Notebook"
output:
  html_notebook: default
  html_document:
    df_print: paged
  pdf_document: default
---
<center><h1>Вероятности и Статистика</h1></center>
<center><h2>Домашно 1</h2></center>
<center><h2>Владимир Ананиев, 81459</h2></center>
<strong>Зад. 1</strong> Определете променливите съдържащи се в данните "survey" от пакета "MASS".
  Вземете 50 случайно избрани наблюдения. 
```{r}
library('MASS')
colnames(survey)

indexes = sample(nrow(survey), 50)
students = survey[indexes,]
rownames(students) = 1:nrow(students)
students

```
  
Въз основа на тези наблюдения: </br>
<strong>а)</strong> Отпечатайте пълните данни за най-младата жена.
```{r}
women = students[students$Sex == 'Female',]
women_by_age = women[order(women$Age),]
youngest_woman = women_by_age[1,]
youngest_woman
```
<strong>б)</strong> Определете пола на 3-те най-високи студента.
```{r}
students_by_height = students[order(-students$Height),]
highest_3_sex = students_by_height[1:3, 'Sex']
highest_3_sex
```
<strong>в)</strong> Определете средната възраст на мъжете с пулс над 80.
```{r}
men = students[students$Sex == 'Male',]
men_over_80_pulse = men[men$Pulse > 80,]
mean(men_over_80_pulse$Age, na.rm = TRUE)
```
<strong>г)</strong> Постройте боксплот на "Height" в зависимост от "Exer".
```{r}
exer = students$Exer
height = students$Height
boxplot(height~exer, horizontal = TRUE)
```


<strong>Зад. 2</strong> Нека X и Y са последните две цифри на факултетния ви номер, т.е ???<strong>XY</strong>. Генерирайте 50 случайни наблюдения в равномерно разпределение в интервала [0; X+1] и 5- случайни наблюдения експоненциално разпределени с параметър λ = 1/(Y + 1)
```{r}
uniform = runif(50, 0, 5)
exponential = rexp(50, rate=1/10)
```
<strong>a)</strong> Постройте боксплот на двете извадки на една графика, направете извод.
```{r}
boxplot(uniform, exponential, horizontal = TRUE, names = c('Uniform', 'Exponential'), col = c("darkgreen", "gold"))
```
За <strong>равномерното</strong> разпределение се вижда, че четирите квартила са почти равни. Медианата е точно по средата - 2.5. Минималните и максимилните стойности съответно са 0 и 5. </br>
За <strong>експоненциалното</strong> разпределение се вижда, че ... TODO

<strong>б)</strong> Постройте хистограма за експоненциалните данни. На същата графика начертайте плътността построена по данните и теоритичната плътност.
```{r}
hist(exponential)
lines(density(exponential))
# TODO
```
