---
title: "First Exercise"
output: html_notebook
---

### Зад. 1. 
Създайте вектор { 8, 3, 8, 7, 15, 9, 12, 4, 9, 10, 5, 1 }. 
```{r}
vect = c(8, 3, 8, 7, 15, 9, 12, 4, 9, 10, 5, 1)
vect
```
Превърнете вектора в матрица 4x3.
```{r}
mat = matrix(vect, nrow=4, ncol=3)
mat
```
Задайте имена на редовете на матрицата - a, b ... 
```{r}
rownames(mat) = c('a', 'b', 'c', 'd')
mat
```
Добавете още една колона съдържаща нечетните числа - 1, 3, 5 ...
```{r}
mat = cbind(mat, c(1, 3, 5, 7))
mat
```
Сортирайте матрицата по първа колона (по първа и втора колона) в нарастващ ред.
```{r}
sortedFirst = mat[order(mat[,1])]
sortedFirstAndSecond = mat[order(mat[,1], mat[,2])]
sortedFirst
sortedFirstAndSecond
```

### Зад. 2.
Разгледайте данните 'homedata' от пакета 'UsingR'. 
```{r}
library(UsingR)
homedata
```
Определете:

- най-скъпата и най-евтината къща през 2000г., техните цени през 1970г.
```{r}
mostExpensive = homedata[homedata['y2000'] == max(homedata['y2000'])]
mostExpensive

leastExpensive = homedata[homedata['y2000'] == min(homedata['y2000'])]
leastExpensive
```

- Цените на 5-те най-скъпи къщи през 2000г.
```{r}
sortedPrices2000 = sort(homedata$y2000, decreasing=TRUE)
mostExpensive = head(sortedPrices2000, n=5)
mostExpensive
```

- броят на къщите по-скъпи от 750000 през 2000г.
```{r}
y2000 = homedata$y2000
length(y2000[y2000 > 750000])
```

- средната цена през 1970г. на къщите, по скъпи от 750000 през 2000г.
```{r}
#mean(homedata['y1970'][homedata['y2000'] > 750000])

y2000 = homedata$y2000
y1970 = homedata$y1970
mean(y1970[y2000>750000])

```

- Цената през 2000г. на тези къщи, чиято цена е намаляла.
```{r}
y2000[y2000<y1970]
```

- 10-те къщи с най-голямо процентно увеличение на цената.
```{r}
increaseProc = (y2000 - y1970)/ y2000
order(increaseProc, decreasing = TRUE)[1: 10]

```

### Зад. 3.
Разгледайте 'survey' от пакета 'MASS'.
```{r}
library('MASS')
survey
```
Намерете:
- броя на мъжете
```{r}
sex = survey$Sex
table(sex)['Male']
```
- броя на мъжете пушачи
```{r}
smoke = survey$Smoke
maleSmokers = table(sex, smoke)['Male', -2]
maleSmokers

sum(maleSmokers)
```

- Средната височина на мъжете
```{r}
height = survey$Height
mean(height[sex == 'Male'], na.rm = TRUE)
```

- височината и пола на 6-те най-млади студента
```{r}
age = survey$Age
youngest = order(age)[1: 6]
age[youngest]

height[youngest]

sex[youngest]
```