---
title: "Categorical Data"
output: html_notebook
---
```{r}
library('MASS')
survey
```

### Зад. 2.
Въз основа на данните пресметнете вероятностите:
- Случайно избран човек да се окаже редовен пушач
```{r}
smoke = survey$Smoke
prop.table(table(smoke))['Regul']
```

- Случайно избран яовек да се окаже редовно пушещ мъж.
```{r}
sex = survey$Sex
prop.table(table(sex, smoke))['Male', 'Regul']
```

- Случайно избран мъж да се окаже редовен пушач
```{r}
prop.table(table(smoke[sex == 'Male']))['Regul']

```

- Случайно избран редовен пушач да се окаже мъж
```{r}
prop.table(table(sex[smoke == 'Regul']))['Male']
```

### Зад. 3.
Представете графично данните за тютюнопушенето в зависимост от пола
```{r}
pie(table(smoke))
barplot(table(smoke))
barplot(table(sex, smoke), beside = T, legend = T)
barplot(prop.table(table(sex, smoke ), 2), beside = T, legend = T)
```

### Зад. 4.
Пресметнете оценки - средно, медиана, квартили, стандартно отклонение и т.н за височината на студентите.
```{r}
height = survey$Height
mean(height, na.rm = TRUE)
median(height, na.rm = TRUE)
quantile(height, na.rm = TRUE)
sd(height, na.rm = TRUE)

summary(height)
```

Каква част от студентите се различават от средната височина с неповече от едно (две, три) стандартно отклонение?
```{r}
mean = mean(height, na.rm = TRUE)
sd = sd(height, na.rm = TRUE)

sum(height < mean + sd & height > mean - sd, na.rm = TRUE)

```

### Зад. 5.
Представете графично височината на студентите
```{r}
hist(height)
```

### Зад. 6.
Направете хистограма за пулса на студентите. Добавете плътността
```{r}
pulse = survey$Pulse
hist(pulse, prob=TRUE)
lines(density(pulse, na.rm = TRUE))
```

### Зад. 6.
Разделете студентите според възрастта им на три групи:
А - до 20г.
B - от 20 до 25г
C - над 25г.
```{r}
A = age < 20
B = age >= 20 & age <= 25
C = age > 25
```
Представете графично.
```{r}
ACount = length(age[A])
BCount = length(age[B])
CCount = length(age[C])

pie(c(ACount, BCount, CCount), labels = c('< 20', '20 - 25', '25+'))
```

Направете таблица за разпределението на пушачите в различните възрасти, представете графично.
```{r}
# TODO
```


