---
title: "R Notebook"
output: html_notebook
---
```{r}
library('MASS')
data("survey")
survey
```

## Зад.1
Определете средното **Xn** и стандартното **Sn** отклонение за височината на студентите
```{r}
height = survey$Height
Xn = mean(height, na.rm = TRUE)
Xn

Sn = sd(height, na.rm = TRUE)
Sn
```

Направете отделни изчисления за мъжете и жените
```{r}
sex = survey$Sex
menXn = mean(height[sex == 'Male'], na.rm = TRUE)
'Male Average'
menXn
menSn = sd(height[sex == 'Male'], na.rm = TRUE)
'Male Standard deviation'
menSn

femaleXn = mean(height[sex == 'Female'], na.rm = TRUE)
'Female Average'
femaleXn
femaleSn = sd(height[sex == 'Female'], na.rm = TRUE)
'Female Standard deviation'
femaleSn
```

Каква част от студентите попадат в интервалите:
а) (Xn - Sn, Xn + Sn)
```{r}
sum(height > Xn - Sn & height < Xn + Sn, na.rm = TRUE)
```
б) (Xn - 2Sn, Xn + 2Sn)
```{r}
sum(height > Xn - 2*Sn & height < Xn + 2*Sn, na.rm = TRUE)
```
в) (Xn - 3Sn, Xn + 3Sn)
```{r}
sum(height > Xn - 3*Sn & height < Xn + 3*Sn, na.rm = TRUE)
```

## Зад.2
Представете графично височината на студентите. Постройте боксплот и хистограма, добавете полигона и плътността. Направете отделни графики за мъжете и за жените
```{r}
boxplot(height ~ sex)

hist(height[sex == 'Male'], probability = T)
lines(density(height[sex == 'Male'], na.rm = T) )

hist(height[sex == 'Female'], probability = T)
lines(density(height[sex == 'Female'], na.rm = T))
```

## Зад.3
Направете хистограма за пулса на студентите. Добавете плътността
```{r}
pulse = survey$Pulse
hist(pulse, probability = TRUE)
lines(density(pulse, na.rm = T))
```

## Зад.4
Разглеждаме таблизате 'homedata' от пакета 'UsingR'.
```{r}
library(UsingR)
data('homedata')
homedata
```
Представете променливите графично - поотделни, както и заедно. Пресметнете корелазията.
```{r}
y1970 = homedata$y1970
hist(y1970, probability = TRUE)
lines(density(y1970, na.rm = TRUE))

y2000 = homedata$y2000
hist(y2000, probability = TRUE)
lines(density(y2000, na.rm = TRUE))

plot(density(y1970, na.rm=TRUE), col='red')
lines(density(y2000, na.rm=TRUE), col='blue')
```

