---
title: "R Notebook"
output: html_notebook
---

<strong>Зад. 1</strong> Хвърнят се 30 зара. Каква е вероятността да се паднат по-малко от 5 шестици? 
```{r}
pbinom(4, 30, 1/6)
```
Сравнете теоретичната вероятност с екперминетални данни.
```{r}
sum(rbinom(1000, 30, 1/6) < 5) / 1000
```
Можем да твърдим, че с вероятност 0.75 ще се паднат повече от колко шсетици?
```{r}
qbinom(0.25, 30, 1/6)
pbinom(4, 30, 1/6, lower.tail = F)
pbinom(3, 30, 1/6, lower.tail = F)
```

<strong>Зад. 2</strong> Стрелец уцелва мишена с вероятност 0.2 За да спечели, стрелецът трябва да направи три точни попадения. Каква е вероятността за това да са му необходими:
<strong>a)</strong> Точно 8 изстрела?
```{r}
dnbinom(5, 3, 0.2)
```
<strong>б)</strong> Повече от 6 изстрела?
```{r}
pnbinom(3, 3, 0.2, lower.tail = F)
```
<strong>в)</strong> Между 5 и 8 изстрела, включително?
```{r}
pnbinom(5, 3, 0.2) - pnbinom(1, 3, 0.2)
```

<strong>Зад. 3</strong> В урна има 7 бели и 6 черни топки. От урната последователно без връщане се теглят 8 топки. Нека <em>X</em> е броя на изтеглените бели топки. Направете 1000 симулации и по тях пресметнете границите в които се мени <em>X, EX</em> и <em>DX</em>. 
```{r}
X = rhyper(1000, 7, 6, 8)
EX = mean(X)
DX = var(X)

sprintf("%d(Min) - %d(Max)", min(X), max(X))
sprintf("EX = %f", EX)
sprintf("DX = %f", DX)
```
Намерете теоретичните стойности за <em>EX</em> И <em>DX</em>.
```{r}
p = dhyper(2:7, 7, 6, 8)
sprintf("EX = %f", sum((2:7)*p))
sprintf("DX = %f", sum((2:7) ^2 *p) - sum((2:7)*p)^2)
```
Представете графично емпиричното и теоритичното разпределение на <em>X</em> (на една графика)
```{r}
# TODO :)
```

<strong>Зад. 4</strong> Лотария се провежда със следните правила. Всеки участник избира едно число от 1 до 2n, не е необходимо да избират различни числа. Когато броят на участниците стане n, се теглят 5 печеливши яисла. Каква е вероятността да се паднат точно две награди? Пресметнете при n = 10, 100, 1000, 10000.
```{r}
ns = c(10, 100, 1000, 10000)

for (n in ns) {
  print(sprintf("n=%d -> %f", n, dbinom(2, n, 5/(2*n))))
}
```
С каква случайна величина ще моделирате броя на печалбите?
```{r}
dpois(2, 5/2) # ???
```
