---
title: "R Notebook"
output: html_notebook
---

<strong>Зад. 1</strong> Генерирайте 100 случайни наблюдения над X. Постройте боксплот и хистограма, добавете емпиричната и теоретичната плътност, Ако:

<strong>a)</strong> X ∈ N(5,2);
```{r}
plot <- function(z, x, y) {
  boxplot(z, horizontal = T)
  hist(z, probability = T)
  lines(density(z), col = 'red')
  lines(x, y, col = 'blue')
}

z = rnorm(100, 5, sqrt(2))
x = seq(1, 8, 0.2)
y = dnorm(x, 5, sqrt(2))

plot(z, x, y)

```
<strong>б)</strong> X ∈ U(1,5);
```{r}
z = runif(100, 1, 5)
x = seq(1, 5, 0.2)
y = dunif(x, 1, 5)

plot(z, x, y)
```

<strong>в)</strong> X ∈ Ex(3);
```{r}
z = rexp(100, 3)
x = seq(0, 3, 0.2)
y = dexp(x, 3)

plot(z, x, y)
```

<strong>г)</strong> X ∈ Г(5,2);
```{r}
z = rgamma(100, 5, 2)
x = seq(0, 7, 0.2)
y = dgamma(x, 5, 2)

plot(z, x, y)

```

<strong>д)</strong> X е смес от две разпределения N(1,2) и N(5,2);
```{r}
# TODO :)
```


<strong>Зад. 2</strong> Нека <em>X<sub>1</sub>,X<sub>2</sub>,...X<sub>n</sub></em> са независими случайни величини зададени както в Зад.1. Какво може да кажете за разпределението на <em>Y = X<sub>1</sub> + X<sub>2</sub> + ... + X<sub>n</sub></em>? Разгледайте случаите <em>n</em> = 2,10,100.

```{r}
xsum = function( n, fn, ... ){
  s = rep( 0, 200 )
  for( i in 1 : n) s = s + fn( 200, ... )
  return(s)
}

x1 = xsum(1, runif,1,5)
x10 = xsum(10, runif,1,5)
x100 = xsum(100, runif,1,5)
split.screen(c(1,3)); hist(x1)
screen(2); hist(x10)
screen(3); hist(x100)
```

<strong>Зад 4.</strong> Размерът на пъпешите е нормално разпределена случайна величина с очакване 25 см. и дисперсия 36. Пъпешите по-малки от 20 см. са трето качество,  а останалите се разделят на две равни по брой групи, като по-големите са първо качество, а по-малките - второ. Каква част от пъпешите са трето качество?
```{r}
pnorm(20, 25, 6)
```
Колко голям трябва да е пъпеш за да бъде първо качество?
```{r}
qnorm(0.6, 25, 6) 
# 0.6 защото досега имахме 0.2 следователно всичко останало е от 0.2 до 1.0
# средното на 0.2 и 1.0 = 0.6
```



