---
title: "R Notebook"
output: html_notebook
---

**Зад. 1** Данните 'vacation' от пакете 'UsingR' съдържате броя на платените почивни дни за работещите в текстилната индустрия. Проверете хипотезата, че почиват 24 дни.

> Нека м е броя на почивните дни. Формулираме хипотеза и алтернатива:  
> H0: м = 24  
> H1: м != 24  
> Проверяваме данните за нормалност

```{r}
shapiro.test(vacation)
```
> p-value > 0.05 => приемаме, че данните са нормално разпределени.

```{r}
t.test(vacation, mu = 24, alternative = 'two.sided')
```

> p-value = 0.03045 < 0.05 => отхвърляме H0 и приемаме H1. т.е. почивните дни не са 24.

---

**Зад. 2** Компания твърди, че 50% от клиентете са доволни от нейните услуги. Направено е проучване при 100 лица, 41 от които казват че са доволни. Може ли да се приеме твърдението на компанията?  
> H0: p = 0.5  
> H1: p != 0.5  

```{r}
prop.test(41, 100, p = 0.5, alternative = 'two.sided')
```
> p-value = 0.08913 > 0.05 => нямаме основание дад отхвърлим хипотезата H0, наистина 50% от клиентите са доволни от услугите.  

Променя ли се изходът ако 410 от 1000 човека кажат че са доволни?
```{r}
prop.test(410, 1000, p=0.5, alternative = 'two.sided')
```
> p-value < 0.05 => Хипотеза H0 не е вярна, доволните клиенти не са 50%

Какъв ще е резултатът, ако твърдението на компанията е, че опне 50% от клиентите са доволни от нейните услиги?  
> H1: p = 0.5  
> H2: p > 0.5  

```{r}
prop.test(41, 100, p=0.5, alternative = 'greater')
```
> p-value = 0.9554 > 0.05 => приемаме H0 и не можем да твърдим че повече от 50% са доволни.

---

**Зад. 3** Проверяваме хипотеза клиентите говорят 5 минути по телефона, срещу алтернатива, говорят повече. Можем ли да отхвърлим хипотезата?  
> H0: m = 5  
> H1: m > 5  

```{r}
x = c(12.8, 3.5, 2.9, 9.4, 8.7, 0.7, 0.2, 2.8, 1.9, 2.8, 3.1, 15.8)
shapiro.test(x)
```
> p-value = 0.0276 < 0.05 => не е нормално разпределение

```{r}
wilcox.test(x, mu = 5, alternative = 'greater')
```
> p-value = 0.5156 > 0.5 => приемаме H0 и клиентите коворят средно 5 мин.

---

**Зад. 4** Данните 'cancer' от пакета 'UsingR' съдържат времето на живот на раззлични видове рак, които се лекуват с големи дози витамин C. Проверерте дали болните от рак на стомаха живеят повече от 100 дни.  
> H0: m = 100  
> H1: m > 100

```{r}
cancer$stomach
shapiro.test(cancer$stomach)
```
> p-value = 0.002075 < 0.05 => не е нормално разпределение

```{r}
wilcox.test(cancer$stomach, mu = 100, alternative = 'less')
```
> p-value = 0.8633 > 0.5 => приемаме H0 и можем да твърдим, че болните от рак живеят повече от 100 дни.

---

**Зад. 5** Разглеждаме таблицата 'survey' от пакета 'UsingR'. Можем ли да твърдим, че поне 80% от мъжете не пушат?  
> H0: p >= 0.8  
> H1: p > 0.8  

```{r}
x = survey[survey$Sex == 'Male', 'Smoke']
never = x[x == 'Never']
prop.test(length(never), length(x), p = 0.8, alternative = 'less')
```
> p-value = 0.1982 > 0.05 => приемаме H0 и можем да твърдим, че поне 80% от мъжете не пушат.
