---
title: "Uniformity Hypothesis"
output: html_notebook
---

**Зад. 1** Проведено е допитване с въпрос: *Приемате ли увеличаване на цената на цигарите с 25%, като начин за намаляване на тютюнопушенето?*  
351 от 605 непушачи са отговорили с да, докато при пушачите 91 от 195 отговарят с да. Може ли да се приеме, че мнението на пушачите и на непушачите съвпада?  
> Px = non-smokers (%)  
> Py = smokers (%)  
> H0: Px = Py  
> H1: Px != Py

```{r}
xn = 351/605
yn = 91/195

p = (351 + 91)/(605 + 195)

s = sqrt(p * (1 - p) * (605 + 195) / (605 * 195))

t = (xn - yn) / s

2 * pnorm(-t, 0, 1)
```
> p-val < 0.05 => H1

**2 Начин**
```{r}
prop.test(c(351, 91), c(605, 195), alternative = 'two.sided')
```
> p-value < 0.05 => H1

---

**Зад. 2** Измервано е времето (в дни) за излекуване на дадена болест след прием на ново лекарство: 15 10 13 7 9 8 21 9 14 8.  
Извършено е измерване на контролна група приемаща плацебо: 15 14 12 8 14 10
7 16 10 15 12.  
Може ли да се приеме, че новото лекарство подобрява състоянието на пациентите?  
> X - ново лекарство  
> Y - placebo  
> H0: mx = my  
> H1: mx < my

```{r}
x = c(15, 10, 13, 7, 9, 8, 21, 9, 14, 8)
y = c(15, 14, 12, 8, 14, 10, 7, 16, 10, 15, 12)

shapiro.test(x)
shapiro.test(y)
wilcox.test(x, y, alternative = 'less')
```
> p-value > 0.05 => H0 :)

---

**Зад. 3** Сравняват се два радара за определяне скоростта на автомобил. Направени са десет наблюдения.  
Измерванията на пътвия са: 70 85 63 54 65 80 75 95 52 55  
а на втория: 72 86 62 55 63 80 78 90 53 57  
Да се провери дали двата радара са еднакви  
> H0: mx = my  
> H1: mx != my

```{r}
x = c(70, 85, 63, 54, 65, 80, 75, 95, 52, 55)
y = c(72, 86, 62, 55, 63, 80, 78, 90, 53, 57)

shapiro.test(x)
```
> p-value > 0.05 => normal

```{r}
t.test(x, y, alternative = 'two.sided', paired = T)
```
> p-value > 0.05 => H0

---

**Зад. 4** Пазгледайте данните 'ewr' от пакета 'UsingR'. Сравнете времето за напускане на летището от такси обслужващо компаниите 'American airlined' и 'Northwest airlines'
```{r}
attach(ewr)

x = AA[inorout == 'out']
y = NW[inorout == 'out']

shapiro.test(x)
```
> p-value < 0.05 => не е нормално разпределено

> H0: mx = my  
> H1: mx != my  

```{r}
wilcox.test(x, y, alternative = 'two.sided', paired = F)
```
> p-value < 0.05 => H1

---

**Зад. 6** Измервани са напреженията на пробив на диоди от две партиди. Получени са следните наблюдения:  
39, 50, 61, 67, 40, 40, 54 за първата партида и 60, 53, 42, 41, 40, 54, 63, 69 за втората.  
Може ли да се приеме, че диодите имат еднакво напрежение на пробив?  
> H0: mx = my
> H1: mx != my

```{r}
x = c(39, 50, 61, 67, 40, 40, 54)
y = c(60, 53, 42, 41, 40, 54, 63, 69)

shapiro.test(x)
shapiro.test(y)
```
> Both are normal => t.test

```{r}
t.test(x, y, alternative = "two.sided")
```
> p-value > 0.05 => H0 и диодите имат еднакво напрежение за пробив.

