---
title: "R Exam 26.01.2019"
output: html_notebook
---
  
**1** Нека *а0, а1, ... , аn* е числова редица, за която *ak = 2(ak-1 + ak-2)*. Напишете функция, която по зададени *(a0, a1, n)* пресмята *аn*. Изчислете *an* и сумата на редицата, зададена с (1, 2, 20)
```{r}
f <- function (a0, a1, n) {
  if (n == 0) return(a0)
  else if (n == 1) return(a1)
  
  an1 = a0
  an = a1
  while (n >= 2) {
    temp = 2*(an1 + an)
    an1 = an
    an = temp
    
    n = n - 1  
  }
  
  return(an)
}

f(1, 2, 20)

sum = 0
for (i in 1:20) {
  sum = sum + f(1, 2, i)
}
sum
```

---

**2** Разглеждаме данните birthwt от пакета 'MASS' Определете  
- Колко са пушачките, родили бебе с тегло под 2.5кг
```{r}
birthwt
x = birthwt[birthwt$smoke == TRUE & birthwt$bwt < 2500,]
length(x)
```

- Представете с подходяща графика, пушенето и расата на жените.  
> TODO :)

---

**3**

---

**4** От тесте с 52 карти теглим последователно, без връщане, докато уцелим асо. Нека *X* е броя на изтеглените карти. Симулирайте 200 опита, по събраните данни постройте 90% доверителен интервал за средната стойност на X.
```{r}

```



